臺灣臺南地方法院臺南簡易庭民事判決
111年度南簡字第1002號
原      告  合作金庫商業銀行股份有限公司

法定代理人  雷仲達  
訴訟代理人  林伯三  
            黃德智  
被      告  陳俊宇  

上列當事人間請求返還借款事件，於中華民國111年8月22日言詞
辯論終結，本院判決如下：
    主      文
被告應給付原告新臺幣肆萬陸仟玖佰玖拾玖元，及自民國一百一
十一年三月十八日起至清償日止，按週年利率百分之一點八四五
計算之利息，並自民國一百一十一年四月十九日起至清償日止，
逾期在六個月以內者，按上開利率百分之十，逾期超過六個月者
，按上開利率百分之二十計算之違約金。
被告應給付原告新臺幣玖萬參仟參佰參拾貳元，及自民國一百一
十一年五月二十六日起至清償日止，按週年利率百分之一點八四
五計算之利息，並自民國一百一十一年三月二十五日起至清償日
止，逾期在六個月以內者，按上開利率百分之十，逾期超過六個
月者，按上開利率百分之二十計算之違約金。
訴訟費用由被告負擔。
本判決得假執行。
    事實及理由
一、原告起訴主張：被告於民國109年5月18日與原告簽立借款契
    約、「受嚴重特殊傳染性肺炎影響勞工紓困貸款」增補條款
    契約書，向原告借款新臺幣（下同）100,000元，約定借款
    期限自109年5月18日起至112年5月18日止，貸款利率依照中
    華郵政股份有限公司二年期存款額度未達五百萬元定期儲金
    利率加計週年利率1％訂定並機動調整（目前為週年利率1.84
    5％）。嗣被告於110年6月25日再與原告簽立借款契約、「受
    嚴重特殊傳染性肺炎影響勞工紓困貸款」增補條款契約書，
    向原告借款100,000元，約定借款期限自110年6月25日起至1
    13年6月25日止，貸款利率依照中華郵政股份有限公司二年
    期存款額度未達五百萬元定期儲金利率加計週年利率1％訂定
    並機動調整（目前為週年利率1.845％）。詎被告自111年2月
    25日起即未依約清償本息，依據借據契約其他約定事項第5
    條第1項第1款約定，任何一宗債務不依約清償或攤還本金時
    ，借款視為全部到期，自應清償全部積欠款項。為此，依消
    費借貸契約關係提起本件訴訟。並聲明：如主文第1、2項所
    示。
二、被告未於言詞辯論期日到場，亦未提出書狀作何聲明或陳述
    。
三、經查，原告主張之上揭事實，業據提出與其所述相符之勞動
    部函文、勞動部對受嚴重特殊傳染性肺炎影響勞工紓困貸款
    及利息補貼作業須知、借款契約、「受嚴重特殊傳染性肺炎
    影響勞工紓困貸款」增補條款契約書、線上簽約對保記錄查
    詢單、催告書暨信封、放款帳務資料查詢單為證（本院卷第
    17至49頁）。而被告對於原告主張之事實，已於相當時期受
    合法之通知，而於言詞辯論期日不到場，亦未提出任何書狀
    或證據資料爭執前揭原告主張事實，依民事訴訟法第280條
    第3項前段準用同條第1項之規定，應視同自認，綜合上開證
    據調查之結果，堪信原告之主張為真實。從而，原告本於消
    費借貸之法律關係，請求被告給付如主文第1、2項所示之金
    額、利息及違約金，為有理由，應予准許。
四、本件係屬民事訴訟法第427條第1項所定訴訟適用簡易訴訟事
    件所為被告敗訴之判決，依同法第389條第1項第3款規定，
    應依職權宣告假執行。
五、訴訟費用負擔之依據：民事訴訟法第78條。
中　　華　　民　　國　　111 　年　　 8　　月　　31 　 日
                  臺灣臺南地方法院臺南簡易庭
                                  法  官  余玟慧  
以上正本係照原本作成　　　　　　　　　　　　　　　　　
如不服本判決，應於送達後20日內，向本院提出上訴狀並表明上
訴理由，如於本判決宣示後送達前提起上訴者，應於判決送達後
20日內補提上訴理由書（須附繕本），如委任律師提起上訴者，
應一併繳納上訴審裁判費。
中　　華　　民　　國　　111 　年　　9 　　月　　7 　　日
                                  書記官  于子寧